臺灣彰化地方法院刑事裁定
111年度聲字第1329號
聲  請  人  臺灣彰化地方檢察署檢察官   
受  刑  人  楊淑君




上列聲請人因受刑人數罪併罰有二裁判以上，聲請定其應執行之
刑（111年度執聲字第763號），本院裁定如下：
    主  文
楊淑君犯如附表所示各罪，所處如同表所示之刑，應執行有期徒
刑肆年。
    理  由
一、聲請意旨略以：受刑人楊淑君因犯如附表所示之罪，先後判
    決確定如同表，爰依刑事訴訟法第477條第1項及刑法第53條
    、第51條第5款規定，聲請定其應執行之刑等語。
二、數罪併罰，有二裁判以上者，依刑法第51條之規定，定其應
    執行之刑；數罪併罰，分別宣告其罪之刑，宣告多數有期徒
    刑者，於各刑中之最長期以上，各刑合併之刑期以下，定其
    刑期，但不得逾30年，刑法第53條及第51條第5款分別定有
    明文。
三、查受刑人所犯如附表所示之罪，業經法院先後判處如同表所
    示之刑，並於該表所示日期分別確定在案乙節，有臺灣高等
    法院被告前案紀錄表，及各該刑事判決正本或檢索資料在卷
    可稽；其中編號10、12、14至17所示之罪均係不得易科罰金
    之罪，至於其餘各罪則均屬得易科罰金之罪，乃屬現行刑法
    第50條第1項但書第1款例外不得併合處罰之情形，惟此業經
    受刑人具狀聲請仍予合併定應執行之刑，有受刑人聲請書1
    紙（見111年度執聲字第763號卷內）附卷可考，符合同條第
    2項規定；茲檢察官依受刑人請求聲請定其應執行之刑，本
    院審核認聲請為正當，應定其應執行刑。又查附表部分之罪
    曾經定應執行刑之情形，詳如同表備註欄所示，是本院所定
    應執行刑應慮及該等內部界限。準此，審酌受刑人附表所涉
    犯行除編號9、17外，均係（加重）竊盜犯罪，另包括搶奪
    罪及行使偽造準私文書，犯罪手段並非全然相同，然可見其
    有一再侵害他人財產法益之情事，暨各次犯行犯罪時間之間
    隔等情；此外，上述聲請書業已提供對法院定應執行刑有無
    意見之欄位供受刑人填載，受刑人係勾選「無意見」並親自
    簽名捺印在案，堪認本件應執行刑之訂定業已給予受刑人表
    達意見之機會，爰就各罪所宣告之有期徒刑部分，合併定其
    應執行刑如主文所示。
四、依刑事訴訟法第477條第1項，刑法第50條、第53條、第51條
    第5款，裁定如主文。
中　　華　　民　　國　　111 　年　　11　　月　　28　　日
                  刑事第八庭  法  官  陳薏伩
以上正本證明與原本無異。
如不服本裁定，應於裁定送達後5日內，向本院提出抗告狀。　
中　　華　　民　　國　　111 　年　　11　　月　　28　　日
                              書記官　林曉汾
附表　　　
編號 罪   名 宣告刑 犯罪日期 最後事實審  確定判決      法院、案號 判決日期 法院、案號 確定日期 1 竊盜 有期徒刑肆月 110.04.16 臺灣臺中地方法院110年度沙簡字第269號 110.05.31 臺灣臺中地方法院110年度沙簡字第269號 110.07.12 2 竊盜 有期徒刑肆月 110.06.29 臺灣臺中地方法院110年度沙簡字第400號 110.07.30 臺灣臺中地方法院110年度沙簡字第400號 110.09.11 3 竊盜 有期徒刑叁月 110.06.12 臺灣臺中地方法院110年度中簡字第2064號 110.11.19 臺灣臺中地方法院110年度中簡字第2064號 110.12.21 4 竊盜 有期徒刑叁月 110.06.14 臺灣臺中地方法院110年度中簡字第2064號 110.11.19 臺灣臺中地方法院110年度中簡字第2064號 110.12.21 5 竊盜 有期徒刑叁月 110.06.24（聲請書誤載為「110.6.234」） 臺灣臺中地方法院110年度中簡字第2064號 110.11.19 臺灣臺中地方法院110年度中簡字第2064號 110.12.21 6 竊盜 有期徒刑叁月 110.04.20 臺灣臺中地方法院110年度易字第1988號 110.11.29 臺灣臺中地方法院110年度易字第1988號 110.12.28 7 竊盜 有期徒刑叁月 110.06.16 臺灣臺中地方法院110年度易字第1988號 110.11.29 臺灣臺中地方法院110年度易字第1988號 110.12.28 8 竊盜 有期徒刑叁月 110.06.16 臺灣臺中地方法院110年度易字第1988號 110.11.29 臺灣臺中地方法院110年度易字第1988號 110.12.28 9 行使偽造準私文書 有期徒刑叁月 110.04.09 臺灣臺中地方法院110年度中簡字第2746號 111.01.10 臺灣臺中地方法院110年度中簡字第2746號 111.02.08 10 加重竊盜 有期徒刑柒月 110.06.16 臺灣苗栗地方法院110年度易字第398號 111.01.27 臺灣苗栗地方法院110年度易字第398號 111.03.02 11 竊盜 有期徒刑肆月 110.06.18 臺灣苗栗地方法院110年度易字第398號 111.01.27 臺灣苗栗地方法院110年度易字第398號 111.03.02 12 加重竊盜 有期徒刑捌月 110.05.11 臺灣臺中地方法院110年度易字第2211號 111.02.08 臺灣臺中地方法院110年度易字第2211號 111.03.08 13 竊盜 有期徒刑肆月 110.05.13 臺灣臺中地方法院110年度易字第2211號 111.02.08 臺灣臺中地方法院110年度易字第2211號 111.03.08 14 加重竊盜 有期徒刑柒月 110.06.26 本院110年度訴字第740號、110年度易字第740號 111.09.29 本院110年度訴字第740號、110年度易字第740號 111.10.11 15 加重竊盜 有期徒刑柒月 110.06.20 本院110年度訴字第740號、110年度易字第740號 111.09.29 本院110年度訴字第740號、110年度易字第740號 111.10.11 16 加重竊盜 有期徒刑柒月 110.06.20 本院110年度訴字第740號、110年度易字第740號 111.09.29 本院110年度訴字第740號、110年度易字第740號 111.10.11 17 搶奪 有期徒刑柒月 110.06.28 本院110年度訴字第740號、110年度易字第740號 111.09.29 本院110年度訴字第740號、110年度易字第740號 111.10.11 18 竊盜 有期徒刑叁月 110.06.19 本院111年度簡字第1736、1737號 111.09.29 本院111年度簡字第1736、1737號 111.11.02 19 竊盜 有期徒刑肆月 110.06.19 本院111年度簡字第1736、1737號 111.09.29 本院111年度簡字第1736、1737號 111.11.02 20 竊盜 有期徒刑肆月 110.06.19 本院111年度簡字第1736、1737號 111.09.29 本院111年度簡字第1736、1737號 111.11.02 21 竊盜 有期徒刑肆月 110.06.26 本院111年度簡字第1736、1737號 111.09.29 本院111年度簡字第1736、1737號 111.11.02 22 竊盜 有期徒刑叁月 110.06.26 本院111年度簡字第1736、1737號 111.09.29 本院111年度簡字第1736、1737號 111.11.02 23 竊盜 有期徒刑肆月 110.06.28 本院111年度簡字第1736、1737號 111.09.29 本院111年度簡字第1736、1737號 111.11.02 24 竊盜 有期徒刑肆月 110.06.28 本院111年度簡字第1736、1737號 111.09.29 本院111年度簡字第1736、1737號 111.11.02 25 竊盜 有期徒刑肆月 110.06.20 本院111年度簡字第1736、1737號 111.09.29 本院111年度簡字第1736、1737號 111.11.02 備註：編號1至13曾經臺灣臺中地方法院以111年度聲字第1446號裁定應執行有期徒刑叁年貳月確定；       編號14至17之罪曾經本院以110年度訴字第740號、110年度易字第740號判決定應執行有期徒刑拾月確定；       編號18至25之罪曾經本院以111年度簡字第1736、1737號判決定應執行有期徒刑柒月確定。